【裁判字號】    98,事聲,47
【裁判日期】    990409
【裁判案由】    聲明異議（消債）
【裁判全文】
臺灣基隆地方法院民事裁定              98年度事聲字第47號
異  議  人
(即債權人)  香港商香港上海匯豐銀行股份有限公司
法定代理人  乙○○
債  務  人  甲○○
上列異議人因債務人聲請消費者債務清理事件，對於本院司法事
務官於中華民國98年12月７日所為之98年度執消債更字第0112號
認可更生方案之裁定聲明異議，本院裁定如下：
    主  文
異議駁回。
程序費用由異議人負擔。
    理  由
一、按「對於債權人所申報之債權及其種類、數額或順位，債務
    人或其他債權人得自債權表送達之翌日起；監督人、管理人
    或其他利害關係人得自債權表公告最後揭示之翌日起；於十
    日內提出異議。」、「債權人所申報之債權，未經依第一項
    規定異議或異議經裁定確定者，視為確定，對債務人及全體
    債權人有確定判決同一之效力。」消費者債務清理條例第36
    條第１項及第４項分別定有明文。
二、本件異議意旨略以：該公司於民國（下同）98年５月13日陳
    報債權時，因債務人尚有不動產設定抵押權予該公司，且尚
    未定期拍賣，故該公司所陳報之債權新臺幣（下同）41,534
    元，係以全部債權扣減該不動產市場行情後之不足額計算，
    惟該不動產嗣於98年11月18日經臺桃園地方法院（97年度司
    執字第075663號執行事件）以1,137,000.元拍定，而因該公
    司向臺灣桃園地方法院陳報之原貸款金額包含執行費用共計
    1,053,219.元，如再加土地增值稅及其他訴訟費用，該公司
    無擔保債權（含信用貸款170,713.元及信用卡債權129,512.
    元）共計300,225.元似已無受償之可能；而上開不動產之拍
    定價格實非該公司於陳報債權之初所能預見，為此提出異議
    ，請將該公司對債務人所有不動產拍定後不足受償金額納入
    更生方案受分配，以為公允等語。並提出異議人98年５月13
    日陳報狀影本１件為證。
三、經查：本件裁定開始更生程序後，異議人於98年５月13日向
    本院陳報預估受償不足之金額為41,534元，此有異議人98年
    ５月13日之陳報狀附卷可稽；經本院列入債權表之無擔保及
    無優先權債權項下，通知全體債權人得自債權表送達之翌日
    起10日內提出異議；異議人係於98年７月28日收受該債權表
    後，並無債權人（包括異議人）於期限內對該債權提出異議
    ，此有債權表、本院通知及送達證書等附於本院98年度執消
    債更字第112.號卷可稽，是依上開規定，異議人所申報之債
    權及其種類、數額及順位視為確定，對債務人及全體債權人
    有與確定判決同一之效力，異議人根本不得再事爭執，更非
    本院司法事務官認可更生方案之裁定有何違誤；茲異議人以
    該公司尚有部分債權（因拍賣抵押物受償不足部分）未列入
    無擔保債權為由，提出異議，違反首揭規定，為無理由，其
    異議應予駁回。
四、依消費者債務清理條例第15條、民事訴訟法第95條、第78條
    ，裁定如主文。
中    華    民    國    99    年    4     月    9     日
                  民事庭法      官  林金發
以上正本係照原本作成。
如不服本裁定，應於本裁定送達後10日內向本院提出抗告狀，並
繳納抗告裁判費新臺幣1,000.元，抗告於本院合議庭。
中    華    民    國    99    年    4     月    9     日
                        法院書記官  莊國南

司法院資訊處製作；財團法人民間司法改革基金會備份。
